臺灣屏東地方法院刑事判決　　　　　　　　　　　　　九十一年度訴字第七六八號
　　公　訴　人　臺灣屏東地方法院檢察署檢察官
　　被　　　告　戊○○
　　被　　　告　丁○○
　　　　　　　　　　　　在押.
　　　　　　　　　　　　身分證.
　　共　　　同
　　指定辯護人　本院公設辯護人　庚○○
右列被告等因強盜等案件，經檢察官提起公訴（九十一年度偵字第四七九四號、四九
二一號），本院判決如左：
    主  文
戊○○、丁○○共同連續意圖為自己不法之所有，攜帶兇器，以強暴至使不能抗拒，
而取他人之物，戊○○處有期徒刑柒年肆月，扣案之玩具手槍壹把、彈匣壹個、玩具
槍用金屬空彈殼柒顆、手提帶壹個、刀械壹把及棒球帽壹頂，均沒收；丁○○累犯，
處有期徒刑柒年陸月，扣案之玩具手槍壹把、彈匣壹個、玩具槍用金屬空彈殼柒顆、
手提帶壹個、刀械壹把及棒球帽壹頂，均沒收。
    事  實
一、丁○○前因違反毒品危害防制條例案件，經本院於民國九十年七月三十日以九十
    年易字第五九二號判決判處有期徒刑十月確定，甫於九十一年七月十九日執行完
    畢，詎不知悔改，竟與戊○○共同基於意圖為自己不法所有之概括犯意聯絡，於
    如附表所示之時間、地點，先以頭戴棒球帽、口戴口罩之打扮掩飾面貌，再由戊
    ○○持仿ＢＥＲＥＴＴＡ廠半自動手槍製造、不具殺傷力之金屬玩具槍一把進入
    上開地點之商店內控制店員，丁○○則持刀械一把（非屬槍砲彈藥刀械管制條例
    之刀械）搜尋財物之方式，至使各該商店店員不能抗拒，而強取商店或店員之財
    物，得手後由二人朋分贓物花用。嗣於九十一年九月四日凌晨二時五十分許，二
    人在屏東縣萬丹鄉○○村○○路五二二號「巨蛋超商」（附表編號四）以同一方
    式強取財物得手後，欲離開之際，為巡邏警員發覺有異而當場逮捕戊○○，並扣
    得未及拿走之現金新台幣（下同）三萬三千五百四十元（已由巨蛋超商領回）及
    戊○○所有、供作案用之玩具金屬手槍一把、彈匣一個、玩具槍用金屬空彈殼七
    顆；丁○○所有、供作案用之手提帶一個、刀械一把、棒球帽一頂。丁○○雖然
    乘隙逃逸，然因案發後寢食難安，而於同年月十一日下午四時三十分許自動向警
    方投案。
二、案經屏東縣警察局屏東分局報請台灣屏東地方法院檢察署檢察官偵查起訴。
    理  由
一、右揭事實業據被告戊○○、丁○○二人於警訊時、偵查及本院審理中坦承不諱，
    核與被害人陳星祥、己○○、丙○○、乙○○、邱伯青及甲○○等人指述之節情
    大致相符，並有贓物保領結一紙、現場照片二十一幀、內政部警政署刑事警察局
    九十一年十月十五日刑鑑字第０九一０二五九一九六號函及屏東縣警察局九十一
    年十月十五日屏警保民字第０九一００二二一０三號函各一份在卷足憑，復有扣
    案玩具手槍一把、彈匣一個、玩具空彈殼七顆、手提帶一個、刀械一把、棒球帽
    一頂足資佐證。本件事證明確，被告二人犯行堪予認定。
二、按扣案之刀械一把係金屬製品，堅硬銳利（見警卷第三十一頁所附照片），足以
    對人之生命、身體安全構成威脅，在客觀上具有危險性，為刑法第三百二十一條
    第一項第三款所稱之「兇器」。至扣案之玩具手槍、子彈，經內政部警政署刑事
    警察局鑑定結果皆無殺傷力，茲有前述該局鑑定書附卷可考，故不得認係兇器。
    被告戊○○、丁○○拿持該扣案刀械及玩具手槍各一把，以強暴方法至使他人不
    能抗拒而取他人之物。核被告二人所為，均係犯刑法第三百三十條第一項之攜帶
    兇器強盜罪。被告二人間就上開強盜犯行有犯意聯絡及行為分擔，應論以共同正
    犯。渠等先後多次犯行，時間緊接，犯罪構成要件相同，顯係基於概括犯意反覆
    為之，為連續犯，應依刑法第五十六條之規定以一罪論，並加重其刑。又被告丁
    ○○曾因違反毒品危害防制條例案件，經法院判處有期徒刑十月，甫於九十一年
    七月十九日執行完畢，茲有臺灣屏東地方法院檢察署刑案資料查註紀錄表一紙在
    卷可按，其於五年內再犯有期徒刑以上刑之本罪，為累犯，應依法加重其刑，並
    因其同時有二種以上刑之加重事由，而應依法遞加之。茲審酌被告戊○○前有違
    反槍砲彈藥刀械管制條例前科（拘役五十日，不構成累犯），被告丁○○則有多
    次違反毒品危害防制條例前科，素行均非良好。彼等犯罪之動機、手段、智識程
    度，所得財物合約七萬元，均已供彼等玩樂及日常消費花用殆盡，事後坦承犯行
    ，態度良好，被告丁○○雖於案發時逃逸，惟因寢食難安，而主動向警投案，足
    認二人良知未泯，尚有悔意，而分別量處如主文所示之刑，以資懲儆。至扣案之
    玩具手槍一把、彈匣一個、玩具空彈殼七顆、手提帶一個、刀械一把及棒球帽一
    頂，係供被告犯罪所用，且分屬被告二人所有，為其等所自承，均應依法宣告沒
    收。
據上論斷，應依刑事訴訟法第二百九十九條第一項前段，刑法第二十八條、第五十六
條、第三百三十條第一項、第四十七條、第三十八條第一項第二款，判決如主文。
中　　　華　　　民　　　國　　　九十一　　　年　　十二　　月　　  六　　日
                                      台灣屏東地方法院刑事第五庭
                                          法　官　王以齊
右正本證明與原本無異。
如不服本判決應於收受本判決後送達後十日內向本院提出上訴書狀，其未敘述上訴理
由者，並得於提起上訴後十日內向本院補提理由書狀（均須按他造當事人之人數附繕
本 ）「切勿逕送上級法院」
                                          書記官　 盧姝伶
中　　　華　　　民　　　國　　　九十一　　　年　　　十二　　月　　四　　日
附錄本判決論罪科刑法條：
刑法第三百三十條第一項：
犯強盜罪而有第三百二十一條第一項各款情形之一者，處七年以上有期徒刑。
附表：
┌─┬─────────┬───────────┬───┬───────┐
│編│  時　　　　間    │ 　 地　　　　點  　  │被害人│　損失財物    │
│號│  　　　　　　  　│　　　　  　　　      │      │　（新台幣）　│
├─┼─────────┼───────────┼───┼───────┤
│一│九十一年八月二十八│屏東縣崁頂鄉崁項村中正│陳星祥│約二萬元　    │
│　│日凌晨三時許      │路一八二號「中日超商」│　　  │              │
├─┼─────────┼───────────┼───┼───────┤
│二│九十一年八月三十日│屏東縣麟洛鄉○○路一二│己○○│約三萬一千餘元│
│　│凌晨二時三十分許  │０號「界揚超商」  　  │丙○○│              │
├─┼─────────┼───────────┼───┼───────┤
│  │                  │                      │      │約一萬三千六百│
│  │                  │                      │      │元（其中一千六│
│三│九十一年九月一日凌│屏東縣長治鄉○○路二九│邱伯青│百元為店員邱伯│
│　│晨二時三十分許    │六號「台灣巨蛋超商」  │乙○○│青所有）及邱伯│
│  │                  │                      │      │青所有之手機一│
│  │                  │                      │      │支（已丟棄）　│
├─┼─────────┼───────────┼───┼───────┤
│  │                  │                      │      │約五千一百元（│
│四│九十一年九月四日凌│屏東縣萬丹鄉新鐘村萬新│甲○○│不包括已裝入手│
│　│晨二時三十分許    │路五二二號「巨蛋超商」│　　  │提袋，而尚未取│
│　│  　　　　　　  　│　　　  　            │　　  │走之三萬三千五│
│　│  　　　　　　  　│　　　　  　　　  　  │      │百四十元）    │
└─┴─────────┴───────────┴───┴───────┘
